臺灣新北地方法院民事裁定
111年度聲字第139號
聲  請  人  馮玉婷律師

上列聲請人即原告複代理人與被告葉明功等間請求塗銷不動產所
有權移轉登記事件（本院111 年度重訴字第144 號），聲請人聲
請交付法庭錄音光碟，本院裁定如下：
    主  文
聲請人於繳納費用後，准予交付本院111 年度重訴字第144 號請
求塗銷不動產所有權移轉登記事件於民國111 年6 月9 日開庭之
法庭錄音光碟予聲請人。
聲請人就法庭錄音光碟內容，不得散布、公開播送，或為非正當
目的使用。
    理  由
一、按當事人及依法得聲請閱覽卷宗之人，因主張或維護其法律
    上利益，得於開庭翌日起至裁判確定後6 個月內，繳納費用
    聲請法院許可交付法庭錄音或錄影內容，法院組織法第90條
    之1 第1 項前段定有明文。次按交付法庭錄音、錄影內容之
    聲請案（事）件，應由錄音、錄影之法院裁定之。但錄音、
    錄影之法院與錄音、錄影內容所屬案（事）件卷證所在之法
    院不同者，該卷證所在之法院，認有必要者，亦得裁定之；
    認無必要者，得將該聲請案（事）件裁定移送錄音、錄影之
    法院，法院辦理交付錄音影內容應行注意事項第3 項定有明
    文。又當事人及依法得聲請閱覽卷宗之人，因主張或維護其
    法律上利益，聲請交付法庭錄音內容時，應敘明理由，由法
    院為許可與否之裁定；法院受理前項聲請，如認符合聲請人
    要件，並在聲請期間內提出，且就所主張或維護法律上之利
    益已敘明者，除法令另有排除規定外，應予許可；前項聲請
    經法院裁定許可者，每張光碟應繳納費用新臺幣50元；持有
    第1 項法庭錄音、錄影內容之人，就取得之錄音、錄影內容
    ，不得散布、公開播送，或為非正當目的使用，法庭錄音錄
    影及其利用保存辦法第8 條、法院組織法第90條之4 第1 項
    亦分別定有明文。　　
二、本件聲請意旨略以：緣被告葉明功之訴訟代理人於民國111 
    年6 月9 日開庭後法庭外走道之公開場合，惡意於行經聲請
    人身旁時，以不屑語氣公然惡言「白癡律師」。被告葉明功
    之訴訟代理人於法庭內不就爭議進行說明，反以詆毀語氣對
    聲請人表示之意見嗤鼻道「什麼都不懂」，其言行公然侮辱
    ，聲請人為明前情，說明該侮辱事實之前因後果。為此爰依
    法聲請交付上開期日之法庭錄音光碟等語。　　
三、經查，本件聲請人係本院111 年度重訴字第144 號請求塗銷
    不動產所有權移轉登記事件之依法得聲請閱覽卷宗之人，聲
    請人復已敘明其聲請交付法庭錄音以維護其法律上利益之理
    由，揆諸首揭規定，其聲請交付本院111 年度重訴字第144
    號請求塗銷不動產所有權移轉登記事件於111 年6 月9 日之
    法庭錄音光碟，核無不合，應予准許，聲請人並應依前開規
    定支付費用。又聲請人依法就取得之法庭錄音內容，不得散
    布、公開播送，或為非正當目的使用，併特予裁示以促其注
    意遵守。　　
四、爰裁定如主文。
中　　華　　民　　國　 111　　年　　 6　　月　　23　　日
                  民事第六庭    法　官　黃信滿
以上正本係照原本作成。
本裁定不得抗告。
中　　華　　民　　國　 111　　年　　 6　　月　　23　　日
               　　　　　　　　 書記官　黃曉妏